臺灣士林地方法院刑事裁定
111年度聲字第4號
聲  請  人  臺灣士林地方檢察署檢察官
受  刑  人  周原禮



上列聲請人因受刑人數罪併罰有二裁判以上，聲請定其應執行之
刑（111年度執聲字第7號、110年度執字第4090號），本院裁定
如下：
    主  文
周原禮犯如附表所示之罪所處之刑，應執行有期徒刑拾陸年。　
    理  由
一、本件聲請意旨略以：受刑人周原禮因犯竊盜等案件，先後判
    決確定如附表所載，應依刑法第53條及第51條第5款規定，
    定其應執行之刑，爰依刑事訴訟法第477條第1項聲請裁定等
    語。
二、按裁判確定前犯數罪者，併合處罰之，但有得易科罰金之罪
    與不得易科罰金之罪之情形，受刑人請求檢察官聲請定應執
    行刑者，依第51條規定定之；數罪併罰，分別宣告其罪之刑
    ，若宣告多數有期徒刑者，於各刑中之最長期以上，各刑合
    併之刑期以下，定其刑期，但不得逾30年；數罪併罰，有二
    裁判以上者，依第51條之規定，定其應執行之刑，刑法第50
    條第1項但書第1款、第2項、第51條第5款、第53條分別定有
    明文。次按依刑法第53條應依刑法第51條第5款至第7款之規
    定，定其應執行之刑者，由該案犯罪事實最後判決之法院之
    檢察官，聲請該法院裁定之，刑事訴訟法第477條第1項定有
    明文。再數罪併罰中之一罪，依刑法規定得易科罰金，若因
    與不得易科之他罪併合處罰結果而不得易科罰金時，原可易
    科部分所處之刑，自亦無庸為易科折算標準之記載（司法院
    釋字第144、679號解釋意旨參照）。又刑事訴訟法第370條
    第2項、第3項，已針對第二審上訴案件之定應執行之刑，明
    定有不利益變更禁止原則之適用；分屬不同案件之數罪併罰
    ，倘一裁判宣告數罪之刑，曾經定其執行刑，再與其他裁判
    宣告之刑定其執行刑時，在法理上亦應同受此原則之拘束（
    最高法院103年度第14次刑事庭會議決議可資參照）。基此
    ，上開更定之應執行刑，不應比前定之應執行刑加計其他裁
    判所處刑期或所定應執行刑後為重，否則即與法律秩序理念
    及法律目的之內部界限有違，難認適法（最高法院93年度台
    非字第192號判決意旨亦可參照）。
三、經查，受刑人於附表所示之時間犯如附表各編號所示之罪，
    經法院分別判處如附表所示之刑，均經確定在案，且各罪均
    為最後判決確定前所犯，本院亦為最後事實審之法院等情，
    有各該刑事判決書及臺灣高等法院被告前案紀錄表在卷可稽
    （見本院卷第19至200頁）。其中如附表編號5至6所處之刑
    ，經臺灣高等法院以110年度上易字第324號判決定應執行有
    期徒刑1年4月確定；附表編號7至23所處之刑，經臺灣基隆
    地方法院以109年度訴字第788號判決應執行有期徒刑12年2
    月，有該等判決書及臺灣高院被告前案紀錄表各1份在卷可
    佐（見本院卷第59至97頁、第163至165頁、第167至168頁）
    。是本院就如附表編號1至27之案件再為定應執行刑之裁判
    時，自應受前開裁判所為定應執行刑內部界限之拘束，而應
    在上開應執行刑與各罪所處之刑之有期徒刑21年3月總和範
    圍內定應執行刑。又其中附表編號4所示之罪所判處之有期
    徒刑得易科罰金，其餘之罪則均不得易科罰金，依刑法第50
    條第1項但書第1款、第2項之規定，須經受刑人請求檢察官
    聲請，始得依同法第51條之規定定其應執行刑。而受刑人已
    請求檢察官就附表所示各罪有期徒刑部分聲請定應執行刑，
    此有臺灣基隆地方檢察署依修正刑法第50條受刑人是否請求
    檢察官聲請定應執行刑聲請狀在卷足憑（見本院卷第7頁）
    ，則聲請人聲請就如附表所示各罪所處之刑定應執行之刑，
    本院審核後，認其聲請為正當。本院斟酌受刑人犯如附表所
    示之罪之不法與罪責程度，附表編號1、7至23之罪皆係違反
    毒品危害防制條例案件；附表編號2至6、24至27均係犯竊盜
    罪，具有同質性；附表編號2至6、24至27之犯罪時間相距約
    八個月，附表編號1、7至23之犯罪時間相距約半年；與被告
    前科多係毒品、竊盜等案件而具有相當關聯性，所反應受刑
    人之人格特性與犯罪傾向等因素，對於受刑人所犯數罪為整
    體非難評價，暨受刑人具狀稱無意見（見本院卷第207頁）
    等一切情狀，定其應執行之刑如主文所示。另上開所定應執
    行刑，為得易科罰金之刑與不得易科罰金之刑合併定應執行
    刑，依上揭解釋意旨，無庸再為易科罰金折算標準之諭知。
四、依刑事訴訟法第477條第1項，刑法第50條第1項但書第1款、
    第2項、第53條、第51條第5款，裁定如主文。
中　　華　　民　　國　　111 　年　　1 　　月　　20　　日
                  刑事第六庭　　法  官  林哲安
以上正本證明與原本無異。                  
如不服本裁定應於送達後5日內向本院提出抗告狀。 
                                書記官  詹禾翊 
中　　華　　民　　國　　111 　年　　1 　　月　　20　　日
附表：
編　　　　　號  1 2 3 罪　　　　　名  毒品危害防制條例 竊盜 竊盜 宣　　告　　刑  有期徒刑1年10月 有期徒刑1年 有期徒刑1年 犯　罪　日　期  109年3月20日 109年8月19日或20日 109年1月24日 偵查(自訴)機關年　度　案　號  基隆地檢109年度偵字第4683、5922、5923、6031號 基隆地檢109年度偵字第6217號 基隆地檢109年度偵字第2702號 最後事實審 法　　院 基隆地院 基隆地院 基隆地院  案　　號 109年度訴字第691號 109年度易字第568號 109年度易字第306號  判決日期 109年12月30日 110年1月19日 110年2月4日 確定判決 法　　院 基隆地院 基隆地院 基隆地院  案　　號 109年度訴字第691號 109年度易字第568號 109年度易字第306號  判決確定日期 110年8月23日 110年2月17日 110年8月9日  備註  基隆地檢110年度執字第1666號 基隆地檢110年度執字第649號 基隆地檢110年度執字第1481號 

編　　　　　號  4 5 6 罪　　　　　名  竊盜 竊盜 竊盜 宣　　告　　刑  有期徒刑6月，如易科罰金，以新臺幣1,000元折算1日 有期徒刑10月 有期徒刑10月 犯　罪　日　期  109年7月13日 109年9月14日 109年9月14日 偵查(自訴)機關年　度　案　號  桃園地檢109年度偵字第34971號 基隆地檢109年度偵字第5985、6113號 基隆地檢109年度偵字第5985、6113號 最後事實審 法　　院 桃園地院 臺灣高院 臺灣高院  案　　號 110年度壢簡字第259號 110年度上易字第324號 110年度上易字第324號  判決日期 110年2月22日 110年3月30日 110年3月30日 確定判決 法　　院 桃園地院 臺灣高院 臺灣高院  案　　號 110年度壢簡字第259號 110年度上易字第324號 110年度上易字第324號  判決確定日期 110年4月25日 110年3月30日 110年3月30日  備註  桃園地檢110年度執字第5477號 基隆地檢110年度執字第862號（編號5、6經判決應執行有期徒刑1年4月）   

編　　　　　號  7 8 9 罪　　　　　名  毒品危害防制條例 毒品危害防制條例 毒品危害防制條例 宣　　告　　刑  有期徒刑7年8月 有期徒刑5年2月 有期徒刑5年2月 犯　罪　日　期  109年8月6日 109年7月20日 109年7月23日 偵查(自訴)機關年　度　案　號  基隆地檢109年度偵字第5701、5998、7160、7161、7162、7163、7218號 基隆地檢109年度偵字第5701、5998、7160、7161、7162、7163、7218號 基隆地檢109年度偵字第5701、5998、7160、7161、7162、7163、7218號 最後事實審 法　　院 基隆地院 基隆地院 基隆地院  案　　號 109年度訴字第788號 109年度訴字第788號 109年度訴字第788號  判決日期 110年3月31日 110年3月31日 110年3月31日 確定判決 法　　院 基隆地院 基隆地院 基隆地院  案　　號 109年度訴字第788號 109年度訴字第788號 109年度訴字第788號  判決確定日期 110年5月27日 110年5月27日 110年5月27日  備註  基隆地檢110年度執字第1059號 （編號7至23經判決應執行有期徒刑12年2月）   

編　　　　　號  10 11 12 罪　　　　　名  毒品危害防制條例 毒品危害防制條例 毒品危害防制條例 宣　　告　　刑  有期徒刑5年2月 有期徒刑5年2月 有期徒刑5年2月 犯　罪　日　期  109年7月24日 109年7月26日 109年7月26日 偵查(自訴)機關年　度　案　號  基隆地檢109年度偵字第5701、5998、7160、7161、7162、7163、7218號 基隆地檢109年度偵字第5701、5998、7160、7161、7162、7163、7218號 基隆地檢109年度偵字第5701、5998、7160、7161、7162、7163、7218號 最後事實審 法　　院 基隆地院 基隆地院 基隆地院  案　　號 109年度訴字第788號 109年度訴字第788號 109年度訴字第788號  判決日期 110年3月31日 110年3月31日 110年3月31日 確定判決 法　　院 基隆地院 基隆地院 基隆地院  案　　號 109年度訴字第788號 109年度訴字第788號 109年度訴字第788號  判決確定日期 110年5月27日 110年5月27日 110年5月27日  備註  基隆地檢110年度執字第1059號 （編號7至23經判決應執行有期徒刑12年2月）    

編　　　　　號  13 14 15 罪　　　　　名  毒品危害防制條例 毒品危害防制條例 毒品危害防制條例 宣　　告　　刑  有期徒刑5年2月 有期徒刑5年2月 有期徒刑5年2月 犯　罪　日　期  109年7月30日 109年8月3日 109年8月5日 偵查(自訴)機關年　度　案　號  基隆地檢109年度偵字第5701、5998、7160、7161、7162、7163、7218號 基隆地檢109年度偵字第5701、5998、7160、7161、7162、7163、7218號 基隆地檢109年度偵字第5701、5998、7160、7161、7162、7163、7218號 最後事實審 法　　院 基隆地院 基隆地院 基隆地院  案　　號 109年度訴字第788號 109年度訴字第788號 109年度訴字第788號  判決日期 110年3月31日 110年3月31日 110年3月31日 確定判決 法　　院 基隆地院 基隆地院 基隆地院  案　　號 109年度訴字第788號 109年度訴字第788號 109年度訴字第788號  判決確定日期 110年5月27日 110年5月27日 110年5月27日  備註  基隆地檢110年度執字第1059號 （編號7至23經判決應執行有期徒刑12年2月）    

編　　　　　號  16 17 18 罪　　　　　名  毒品危害防制條例 毒品危害防制條例 毒品危害防制條例 宣　　告　　刑  有期徒刑2年8月 有期徒刑5年2月 有期徒刑5年2月 犯　罪　日　期  109年8月22日 109年8月23日 109年9月5日 偵查(自訴)機關年　度　案　號  基隆地檢109年度偵字第5701、5998、7160、7161、7162、7163、7218號 基隆地檢109年度偵字第5701、5998、7160、7161、7162、7163、7218號 基隆地檢109年度偵字第5701、5998、7160、7161、7162、7163、7218號 最後事實審 法　　院 基隆地院 基隆地院 基隆地院  案　　號 109年度訴字第788號 109年度訴字第788號 109年度訴字第788號  判決日期 110年3月31日 110年3月31日 110年3月31日 確定判決 法　　院 基隆地院 基隆地院 基隆地院  案　　號 109年度訴字第788號 109年度訴字第788號 109年度訴字第788號  判決確定日期 110年5月27日 110年5月27日 110年5月27日  備註  基隆地檢110年度執字第1059號 （編號7至23經判決應執行有期徒刑12年2月）    

編　　　　　號  19 20 21 罪　　　　　名  毒品危害防制條例 毒品危害防制條例 毒品危害防制條例 宣　　告　　刑  有期徒刑5年2月 有期徒刑9月 有期徒刑9月 犯　罪　日　期  109年9月13日 109年5月9日 109年6月10日 偵查(自訴)機關年　度　案　號  基隆地檢109年度偵字第5701、5998、7160、7161、7162、7163、7218號 基隆地檢109年度偵字第5701、5998、7160、7161、7162、7163、7218號 基隆地檢109年度偵字第5701、5998、7160、7161、7162、7163、7218號 最後事實審 法　　院 基隆地院 基隆地院 基隆地院  案　　號 109年度訴字第788號 109年度訴字第788號 109年度訴字第788號  判決日期 110年3月31日 110年3月31日 110年3月31日 確定判決 法　　院 基隆地院 基隆地院 基隆地院  案　　號 109年度訴字第788號 109年度訴字第788號 109年度訴字第788號  判決確定日期 110年5月27日 110年5月27日 110年5月27日  備註  基隆地檢110年度執字第1059號 （編號7至23經判決應執行有期徒刑12年2月）    

編　　　　　號  22 23 24 罪　　　　　名  毒品危害防制條例 毒品危害防制條例 竊盜 宣　　告　　刑  有期徒刑9月 有期徒刑9月 有期徒刑8月 犯　罪　日　期  109年6月13日 109年8月22日 109年9月4日 偵查(自訴)機關年　度　案　號  基隆地檢109年度偵字第5701、5998、7160、7161、7162、7163、7218號 基隆地檢109年度偵字第5701、5998、7160、7161、7162、7163、7218號 基隆地檢109年度偵字第5773號 最後事實審 法　　院 基隆地院 基隆地院 臺灣高院  案　　號 109年度訴字第788號 109年度訴字第788號 110年度上易字第321號  判決日期 110年3月31日 110年3月31日 110年4月28日 確定判決 法　　院 基隆地院 基隆地院 臺灣高院  案　　號 109年度訴字第788號 109年度訴字第788號 110年度上易字第321號  判決確定日期 110年5月27日 110年5月27日 110年4月28日  備註  基隆地檢110年度執字第1059號 （編號7至23經判決應執行有期徒刑12年2月）   基隆地檢110年度執字第1271號 

編　　　　　號  25 26 27 罪　　　　　名  竊盜 竊盜 竊盜 宣　　告　　刑  有期徒刑1年 有期徒刑9月 有期徒刑1年 犯　罪　日　期  109年9月1日 109年9月21日 109年9月22日 偵查(自訴)機關年　度　案　號  基隆地檢109年度偵字第6683號 基隆地檢109年度偵字第6573號、110年度偵字第1707號 士林地檢110年度偵字第4347號 最後事實審 法　　院 基隆地院 基隆地院 士林地院  案　　號 109年度易字第192號 110年度易字第231號 110年度易字第299號  判決日期 110年8月31日 110年8月31日 110年9月17日 確定判決 法　　院 基隆地院 基隆地院 士林地院  案　　號 109年度易字第192號 110年度易字第231號 110年度易字第299號  判決確定日期 110年9月29日 110年9月3日 110年10月20日  備註  基隆地檢110年度執字第1451號 基隆地檢110年度執字第1642號 士林地檢110年度執字第4090號